臺灣高等法院刑事判決　　　　　　　　100年度上訴字第129號
上　訴　人　臺灣板橋地方法院檢察署檢察官
上　訴　人
即　被　告　李國雄
上列上訴人因被告偽造文書等案件，不服臺灣板橋地方法院99年
度訴字第30號，中華民國99年10月6 日第一審判決（起訴案號：
臺灣板橋地方法院檢察署98年度偵緝字第2947號），提起上訴，
及移送併辦(臺灣台中地方法院檢察署97年度偵字第1788 3號)，
本院判決如下：
    主  文
原判決撤銷。
李國雄共同搬運贓物，累犯，處有期徒刑捌月。又共同行使偽造
私文書，足以生損害於他人，累犯，處有期徒刑玖月；偽刻之「
華穎精密機械股份有限公司」、「陳正義」及「李正義」印章各
壹枚及如附表所示印文共陸枚均沒收。應執行有期徒刑壹年肆月
；偽刻之「華穎精密機械股份有限公司」、「陳正義」及「李正
義」印章各壹枚及如附表所示印文共陸枚均沒收。
    事    實
一、李國雄前於民國89年間因竊盜案件，經臺灣高等法院臺中分
    院以90年度上訴字第167號判處有期徒刑4年10月，刑前強制
    工作3年確定，並於96年2月16日假釋出監，同時交付保護管
    束，至96年7 月12日保護管束期滿執行完畢。詎仍不知悔改
    ，其可得而知車牌號碼2588- DD號（戴姆勒克萊斯勒小客車
    租賃有限公司所有，租予吳德賢使用，於96年7月15日8時許
    在臺北市○○○路○段190巷103號遭竊）及8059-PR號（劉明
    港所有，於96年8月8日3時許在臺中縣烏日鄉○○路○段61號
    遭竊）自用小客車均係來路不明之贓車，且屬他人財產犯罪
    所得之贓物，竟與其胞弟李錦郎( 經臺灣台中地方法院檢察
    署檢察官通緝在案)、何正信、朱原宏(以上二人經臺灣台中
    地方法院檢察署檢察官為不起訴處分)、謝明中(經臺灣台中
    地方法院檢察署檢察官起訴在案) 等人基於故買、搬運贓物
    及行使偽造私文書之犯意聯絡，一方面由李錦郎、何正信購
    買上開贓車，一方面由李國雄於96年8月8日經由不知情之豐
    盈不動產仲介公司業務林月雲居間介紹後前往臺北縣新莊市
    ○○路508 巷35弄85號之倉庫（屋主為不知情之陳宗揮）看
    屋，翌日再與何正信 (臺灣台中地方法院檢察署檢察官為不
    起訴處分) 相偕前往該處，由李國雄具名簽約，租金則由何
    正信交予李國雄轉支付給林月雲。租得倉庫後，再由何正信
    、謝中明等人駕駛上開2 贓車至新莊市，並即將之停放於前
    揭倉庫內。其後，李國雄另於96年9 月11日中午某時許自稱
    「李經理」打電話向不知情之榮記報關行臺北聯絡處詢問報
    關事宜，並留下0000000000門號作為聯絡電話，復於翌日正
    式致電委請榮記報關行代訂艙位及叫拖車，榮記報關行人員
    乃即聯絡與其有長期配合關係之昆龍貨櫃通運股份有限公司
    （下稱昆龍公司）負責運送。期間，李國雄委請謝明中至前
    揭倉庫內，銲接鐵製斜坡支架，以供將贓車開進貨櫃車內，
    另委由朱原宏載運紙箱若干，作為遮掩贓車之用。嗣李國郎
    、李國雄二人委由朱原宏辦理報關事宜，朱原宏乃於96年9
    月13日13時許前之不詳時地，冒用「華穎精密機械股份有限
    公司」、「李正義」及「陳正義」之名義，利用不知情之刻
    印人員，偽刻上開公司及負責人印章各1 枚，進而偽造如附
    表所示印文於各該文件後，旋於96年9 月13日13時許將該等
    偽造之私文書寄至榮記報關行而行使之，足以生損害於「華
    穎精密機械股份有限公司」、「李正義」及「陳正義」等人
    。同日15、16時許，不知情之昆龍公司司機林石山依指示駕
    車拖運編號TRLU0000000 號空貨櫃至指定之臺北縣新莊市○
    ○路與貴子路口附近，再由李國雄騎機車帶往前揭倉庫後，
    林石山將該空貨櫃置放倉庫後離去，而李國雄待林石山離去
    後，與謝明中共同將前揭2台贓車駛入該貨櫃。翌13日6、7
    時許，林石山再度依約前往該址將上開裝有2 台贓車之貨櫃
    載運至汐止東亞貨櫃場後，即將該貨櫃交由榮記報關行某不
    知情之承辦員於同日向財政部基隆關稅局以「國貨出口」之
    類別申報出口集塵機至中國大陸香港地區。嗣經內政部警政
    署保安警察第三總隊會同財政部基隆關稅局聯合出口查贓小
    組開櫃檢查後，發現該貨櫃內藏有前揭2 部贓車，因而循線
    查悉上情。
二、案經內政部警政署保安警察第三總隊報告臺灣板橋地方法院
    檢察署檢察官偵查後起訴及臺灣台中地方法院檢察署移送併
    辦。
    理    由
甲、程序方面：
一、按被告以外之人於審判外之言詞或書面陳述，除法律有規定
    者外，不得作為證據，刑事訴訟法第159條第1項定有明文。
    本件，證人陳巧珣、林月雲、林石山、黃文杰、林格如等於
    警詢之供述，就被告而言，係被告以外之人於審判外之言詞
    陳述，被告於上訴理由狀否認其等供述之證據能力，查無傳
    聞法則例外之情形，依法不得作為本案證據。
二、次按被告以外之人於偵查中向檢察官所為之陳述，除顯有不
    可信之情況者外，得為證據，刑事訴訟法第159條之1第2 項
    亦有明文。查證人林月雲、陳昶翰、林石山、謝明中等人於
    偵查中經命具結所為之證述，被告並未釋明有何顯不可信之
    情況，依法自得作為證據。
乙、實體方面：
一、訊據上訴人即被告李國雄對其有於前揭時地與房仲業務林月
    雲接洽看屋、簽約及簽約時係由何正信支付租金等節固均供
    認不諱，惟矢口否認有何收受贓物及行使偽造私文書等犯行
    ，辯稱略以：伊租倉庫是自己要作不銹鋼生意，伊租倉庫的
    租金及押金是向「何政信」(應係何正信之誤)借來的，後來
    在伊出國前，何政信說要向伊借倉庫，伊即按「何政信」之
    指示在倉庫門前把鑰匙交予朱原宏（原誤稱為「朱正宏」）
    ，前揭2 台贓車是「何政信」的，「何政信」要請朱原宏幫
    他報關，伊並未騎機車引領貨櫃車司機至倉庫，伊亦未使用
    0000000000門號作為聯絡電話，個案委託書、裝箱單（PACK
    ING LIST） 及發票（INVOICE）上「華穎精密機械股份有限
    公司」、「陳正義」及「李正義」印文均非伊所偽造，可鑑
    定筆跡比對，伊也未曾將之寄給陳巧珣或其他人云云。
二、然查：
(一)查車牌號碼2588- DD號之自用小客車乃戴姆勒克萊斯勒小客
    車租賃有限公司所有，租予吳德賢使用，於96年7月15日8時
    許在臺北市○○○路○段190巷103號遭竊，另車牌號碼8059-
    PR號之自用小客車為劉明港所有，於96年8月8日3 時許在臺
    中縣烏日鄉○○路○ 段61號遭竊乙節，業據證人吳德賢及承
    保車牌號碼8059 -PR號自用小客車失竊險之富邦保險公司經
    理林榮宏於警詢時證述綦詳（96年度偵字第28103 號卷第49
    至53頁），並有理算簽結作業、汽車險賠款暨電匯同意書、
    汽車新領牌照登記書及理賠申請書各1張、贓物認領保管單2
    張（同前卷第55至58、67至68頁）附卷可稽。又被告於原審
    準備程序供稱：那二台車是何正信的，他在96年8 月初遭人
    開槍時就有，他買到這二台車時，有拜託一個叫朱正宏（朱
    原宏之誤）的人幫他報關等語(原審卷第32頁)，於本審準備
    程序則改稱：這二台車是謝中明拿到我倉庫去藏的等語（本
    院卷第37頁反面），被告並未供承該二部汽車乃其本人或共
    犯所竊之財物，應認係共犯以外之他人所竊取之贓物。又本
    件二部贓車分別為賓士牌轎車、路華休旅車，有贓物認領保
    管單二紙可參(偵卷第67頁、68頁)，價值頗高，依被告上開
    供述，該2 車係被告或共犯購買取得，可認定係故買贓物，
    先予敘明。
(二)被告有於96年8月8日經由林月雲居間介紹後前往臺北縣新莊
    市○○路508 巷35弄85號之倉庫（屋主為陳宗揮）看屋，翌
    日再與某男相偕前往該處，由其具名簽約，租金及押金則由
    某男支付乙節，業據其自白在案，證人林月雲於偵訊時亦具
    結證稱：是介紹被告租倉庫沒錯，他說他是汽車材料零件進
    口商，要進貨櫃入倉庫，當時還有另一年輕人陪被告來，--
    --我去警局做完筆錄第二天，被告就打電話來說要退租並要
    我退他二個月的押金，之後被告卻沒有來拿押金等語（98年
    度偵緝字第2947號卷第42頁至43頁），互核相符，並有風雲
    不動產租賃記錄單及風雲不動產帶看客戶資料表（同前卷第
    59 、60頁）在卷可查，堪信真實。
(三)就被告承租前揭倉庫之目的乙節，經查：
１、被告於98年11月25日偵訊時、原審99年1月5日送審訊問時及
    99年9 月15日審理時固均辯稱：伊租倉庫是打算從中國大陸
    買不銹鋼材料回來加工做不銹鋼生意云云（98年度偵緝字第
    2947號卷第31頁，原審卷第17頁反面、第162頁） ，惟證人
    林月雲於98年12月9 日偵訊時則具結證稱：被告當時跟伊說
    他是汽車材料零件進口商，要進貨櫃入倉庫，還說承租後1
    週，他就會進貨至倉庫；他當時沒有跟伊說他租倉庫是想存
    放鋼鐵做不沾鍋生意；帶看客戶資料表雖然記載工廠（公司
    ）生產項目為「用品、材料」，但伊記得被告說是汽車材料
    等語（98年度偵緝字第2947號卷第42至44頁），顯與被告前
    揭所述不符，其於前揭偵訊作證時既已具結擔保所言屬實，
    且其與被告間素不相識，亦無任何嫌怨或糾紛，應無刻意虛
    捏事實陷害被告，同時自陷偽證處罰風險之可能，所言當具
    相當之可信性。況且被告於偵訊時亦自承以前是作汽車材料
    生意，也有做中古汽車買賣等語（98年度偵緝字第2947號卷
    第31頁），足見其對汽車材料與買賣行業並不陌生，且從事
    不銹鋼加工製造生意亦無任何難以啟齒之處，衡情應無為了
    掩飾真實而刻意對仲介撒謊之必要，則其事後改稱：當時是
    說要不銹鋼加工生意云云，顯有疑問。況依風雲不動產帶看
    客戶資料表上客戶需求欄記載：40尺櫃進出，可知，被告承
    租時，即預計供貨櫃車進出之用，此與嗣後該倉庫寄藏二部
    贓車，並由貨櫃車載運至基隆海關擬出口至大陸，正相吻合
    。
２、被告於原審99年1月5日送審訊問時自稱：伊以前沒有做過不
    銹鋼加工的經驗，也沒有本錢，此次是一個叫「張仔」的大
    陸人出資贊助，他本來就有在那邊做，他說不銹鋼材料讓伊
    帶回臺灣加工後再送過去，利益均分，還說加工的師傅他已
    經找好，只要倉庫租好，師傅就過去云云（原審卷第19頁）
    ，可知其所稱不銹鋼生意所需之資金、原料、師傅均係由「
    張仔」提供，其僅負責在臺承租倉庫後加工生產，但被告既
    無此方面之加工製造專業知識，也無力支付人力、材料及製
    造過程所需成本，為何「張仔」願意出資贊助？況台灣平均
    工資較大陸為高，類此勞力密集之生產事業如在臺生產後銷
    往中國大陸，不但製造成本會提高，也會多出運送成本，更
    是無利可圖，其於原審之供述，已難遽採。縱認被告所言屬
    實，表示其當時業經深思熟慮後做成決定，但查被告於96年
    8月9 日租得前揭倉庫，於贓車報關被查獲後，旋於96年9月
    16 日出境，致本案偵查檢察官因傳喚、拘提無著而於97年2
    月27日對其發布通緝，迨其於98年11月14日入境而遭警依法
    逮捕，並經檢察官訊問後向原審聲請羈押獲准，顯無意在台
    從事不銹鋼加工生意。被告於98年11月25日偵訊雖辯稱：（
    你租倉庫為何還要去大陸兩年不歸？）因為伊去做生意，一
    直大陸臺灣運來運去不符成本，所以伊放棄倉庫云云（98年
    度偵緝字卷第31頁），但依證人林月雲上開證述，伊去警局
    做完筆錄第二天，被告就打電話來說要退租並要我退他二個
    月的押金，之後被告卻沒有來拿押金，查本案係貨櫃運至基
    隆關後，於96年9月15 日為警查獲，於同年月16日約林月雲
    前往警局做筆錄，而被告則於同年月16日出境大陸，時間上
    緊密相連，且依被告上開供述，其租倉庫後，大陸方面會派
    師傅來台，其本無前往大陸之必要。縱被告須赴大陸接洽，
    既打電話給證人林月雲退租，理應拿取押金後，再從容前往
    大陸，被告卻不遑拿可退之押金，即匆匆出境，自可合理推
    論，被告係在知悉贓車於海關被查獲後，急於潛逃大陸。
(四)關於倉庫之承租及使用方面：
１、被告於原審99年8 月19日審理時供承：租這間倉庫的租金及
    押金是伊跟一個朋友借的，伊跟伊朋友一起去，由伊親自把
    現金交給仲介等語（原審卷第109 頁反面），但並未具體指
    明此所謂的朋友係何人，嗣於原審99年9 月15日審理時供稱
    ：當初是伊與「何政信」一起過去交租金給林月雲，因為錢
    是「何政信」的，是伊向「何政信」借錢去租倉庫，「何政
    信」大約30幾歲，胖胖的、高高的等語（原審卷第163 頁）
    ，核與林月雲上開證述情節相符。又被告於原審準備程序供
    稱：那二台車是何正信買的，於本院改稱：這二台車是謝中
    明拿到我倉庫去藏的，已如上述。被告於臺灣台中地方法院
    檢察署偵訊則供稱：李錦郎是我弟弟，本件是何正信(何政
    信) 拿十幾萬元給我，我去租的，承租後我將鑰匙交給何正
    信，紙箱是我跟朱原宏買的，謝中明是何正信介紹我們認識
    的，我有看過謝中明在銲鐵，是何正信帶他去的等語(97年
    度偵字第17883號卷三第74頁、75頁)；證人謝明中於偵查中
    則證稱：我以前在李錦郎的公司工作，該公司在回收廢棄的
    車輛，我負責將車輛的零件拆下來，本件我有去新莊的倉庫
    二次，是李國雄叫我去的，一次是去銲接跑道，第二次他叫
    我補強銲接跑道，他說他的技術不好，叫我將車子開上貨櫃
    ，當時在場的還有一個叫何正信，他只有在場看。朱原宏他
    是用貨車載紙來現場，當時我正在銲接跑道，跟我聊一下就
    走了，第二次到現場，有看到紙箱將二台車子擋住，擋住時
    看不出車子，李國雄跟我說跑道是報關用的，有說到他會找
    朱原宏去處理報關的事情，我將車子裝上貨櫃後，李錦郎打
    電話告訴我要將車輛運輸出口，我在第二次補強後，李國雄
    請我去買鋼索，當時我、李國雄及一、二個我不認識的人將
    車子固定在貨櫃內，固定完後我有幫李國雄將貨櫃關好。李
    錦郎有打電話教我方法，他說貨櫃裡有固定的扣環，可以協
    助拉鋼索，李國雄是看我使用後，他也跟著我用鋼索等語(
    同上偵卷第88頁至90頁)。依卷附員警於開櫃檢查發現前揭
    貨櫃內裝有2台贓車後循線前往前揭倉庫調查時所拍之照片2
    張（96年度偵字第28103號卷第83頁），可知該倉庫內除有1
    個鐵製斜坡支架外，另有數10個空紙箱將該斜坡支架圍起，
    核與謝明中上開證述情節相符。
２、次查證人朱原宏於原審審理時證稱：我只有認識一個叫阿信
    ，我不知道他的真正名字，我也沒有幫阿信的車子辦理報關
    過。我知道被告有租這間倉庫，也有去過那個倉庫，被告當
    時說要紙箱，我就把紙箱用車子載到那個倉庫，我看到倉庫
    裡面有放一些鐵架，當時角鋼已經站立，但沒有整個架好等
    語（原審卷第159頁至160頁）。惟其後於臺灣台中地方法院
    檢察署偵訊時證稱：是李國雄及「中明」叫我載紙箱過去，
    一次是他們告訴地址我開車去，一次是我載李國雄去，有看
    到「中明」在銲鐵架，紙箱是我大哥工廠的，他們拜託我幫
    他們買，錢一次是謝中明拿給我，一次是李國雄拿給我。李
    錦郎有請我報關，是在我送紙箱前，李國雄也有請我幫忙報
    關，時間大約是送紙箱之前後，我不是很確定，他們都有說
    一些貨要出去，要我幫找報關行，因為之前我有朋友做汽車
    零用出口的，我有幫他們找，但是沒有找到等語(97年度偵
    字第17883號卷三第76頁、第77頁)。可知，朱原宏與被告兄
    弟均熟識，且被告及李錦郎均知其有能力幫忙報關，始會囑
    託其幫忙報關，非僅載紙箱給被告而已。證人於原審之證述
    ，顯係避重就輕之詞，難以憑採。而其於併案偵查中所證稱
    受託辦理報關事宜，本件既係假借有信譽之公司名義，且偽
    以集塵機名目辦理出口，則所謂委託幫忙報關，其真義自指
    包括利用其他公司名義，偽刻印章進而偽造印文，此等涉及
    「專業」犯罪手法之情形，而非介紹報關行或代出口之公司
    。又被告對此亦坦言紙箱是伊向朱原宏買的，該斜坡支架乃
    伊花3萬多元請人組裝起來等語（原審卷第163頁），可知被
    告除承租倉庫外，另外還花錢買紙箱及定作前揭鐵製斜坡支
    架。另訴外人何正信、朱原宏所涉本件犯行，雖經臺灣台中
    地方法院檢察署97年度偵字第17883號為不起訴處分，有處
    分書在卷可稽(該案卷三第148頁至152頁)。惟證人謝中明於
    該案共同被告黃晉毅涉嫌贓物罪另證稱：贓車BMW X5係伊透
    過黃晉毅向王啟耀購買，真正買主為李錦郎，錢是在林口長
    庚醫院直接交給黃晉毅，李錦郎交代車子交給何正信。另一
    部BMW-645的車輛，是潘春菘找不到何正信，叫我幫忙保管
    ，該車所掛車牌7818-DH是朱原宏買來交給李國雄，李國雄
    交給我掛在該車上的，該部車子當時就是由何正信在使用等
    語(該案卷三第90頁、91頁)；證人黃晉毅亦證稱：當時交易
    是謝中明跟我一起去找王啟耀拿車，要將車子交給我不認識
    的一個男子等語(同上卷第94頁)，互核相符。可知，李錦郎
    、何正信、朱原宏均本熟識，且曾共犯類此案件多件，犯罪
    手法與本案如出一轍，本件犯案時間與該案亦相近，自可合
    理推論係其等均係同夥從事本件故買贓車運送至中國大陸等
    地販售之集團成員。又李錦郎、何正信目前均潛逃中國大陸
    ，有其二人入出境資料查詢可佐(內政部警政署保安警察第
    三總隊第一大隊卷二第267頁至271頁)，無從傳喚到庭查證
    ，附此敘明。
３、又被告辯稱倉庫內之支架，係供作往上堆貨之用，惟倉庫內
    連貨架都沒有，何用支架來堆貨呢？且細觀前述鐵製斜坡支
    架照片（即96年度偵字卷第28103號卷第83頁下方），發現
    該斜坡支架乃左右各有1條鐵製斜板，間距大約與汽車輪距
    相近，其支架之結構及材質堅固，客觀上乃可作汽車爬行軌
    道使用，參酌證人謝中明上開證言，亦證述係供作汽車爬行
    進入貨櫃車之用，則由被告花錢買紙箱及定作前揭鐵製斜坡
    支架之客觀行為，益徵其與本案犯行難脫干係。
(五)關於委託榮記報關行代訂艙位及叫托運車部分：
１、本件貨櫃係由「李經理」之人委託不知情之榮記報關有限公
    司辦理報關事宜，並留下0000000000門號作為聯絡電話，有
    如附表所示文件、報價單、外型圖及出口報單（同前卷第21
    至25、69頁）附卷可稽。被告於98年11月14日偵訊時即已自
    承0000000000門號乃伊電話等語（98年度偵緝字第2947號卷
    第17頁），嗣於99年2月22日原審準備程序期日時亦先自承
    有使用該門號等語（原審卷第33頁），其後始改稱：伊有沒
    有用過該門號，有點不是很確定云云（原審卷第33頁反面）
    。查被告前揭於98年11月14日偵訊時所言距離案發時間最近
    ，對其使用門號的記憶當最深刻，且觀其偵訊筆錄內容，可
    知檢察官當時並非僅有詢問1支行動電話門號，而係接續詢
    問含0000000000在內之3支行動電話門號，倘其確未使用該
    0000000000門號，按理應與另2 支門號一樣回答「忘記了」
    即可，其當時既然直接回答0000000000是伊使用，當可證明
    其確曾用過該支門號，參以被告於前揭99年2 月22日原審準
    備程序期日乃先回答有用過該門號，其後經原審請檢察官出
    示本案證明被告有起訴書所載犯罪事實之相關證據及待證事
    實後，始改稱不是很確定有無用過該門號，顯係為圖卸責所
    為辯詞，自難採信。從而，如由門號使用情形來觀察，本件
    出口報價單所留之「李經理」應即被告無訛。又0000000000
    門號申請人為陳昶翰，申請日期為96年8 月30日，有通聯調
    閱查詢單乙紙可佐(偵卷第64頁)。證人陳昶翰於98年12月9
    日偵查中證稱：，我不認識李國雄，0000000000門號是我的
    ，是預付卡，二年前我車禍需要錢，所以以300元代價將這
    門號賣給一個自稱遠傳經銷商之成年女子，我沒有打電話給
    榮記報關行過等語(98年偵緝字第2947號卷第47頁)，依其證
    述，當時上開門號申請人陳昶翰已將該電話轉售。而犯罪集
    團為避免警方追緝，常使用王八機或他人申請之門號，自不
    能排除該電話為被告所使用。又證人朱原宏於警詢所留行動
    電話為0000000000號、0000000000號，有其調查筆錄首頁可
    參(內政部警政署保安警察第三總隊第一大隊刑案偵查卷宗
    一第152頁)，顯然朱原宏當時並未使用上開0000000000門號
    ，則打電話給榮記報關行，並留下上開電話作為連絡之用，
    自以被告之可能性最大。
２、昆龍公司司機林石山於96年9 月13日15、16時許，依指示駕
    車拖運編號TRLU0000000號空貨櫃至指定之臺北縣新莊市○
    ○路與貴子路口附近，再由被告騎機車帶往前揭倉庫後將該
    空貨櫃置放倉庫後離去；翌14日6、7時許，林石山再度依約
    前往該址將上開裝有2台贓車之貨櫃載運至汐止東亞貨櫃場
    後，即將該貨櫃交由榮記報關行某不知情之承辦員於同日向
    財政部基隆關稅局以「國貨出口」之類別申報出口集塵機至
    中國大陸香港地區等情，業據證人林石山於偵訊時具結證述
    明確（98年度偵緝字第2947號卷第51至52頁），且被告名下
    有1台出廠日期為86年5月之DOS-729號輕型機車，有該車之
    車籍資料查詢在卷可查（96年度偵字第28103號卷第95頁）
    ，且被告住居所均在新莊市，與倉庫顯有地緣關係，證人林
    石山指述即信而可徵。此證人與被告間素不相識，亦無任何
    嫌怨或糾紛，應無刻意虛捏事實陷害被告，同時自陷偽證處
    罰風險之可能，所言當具相當之可信性。
３、本件報關行收到自稱「李經理」所寄來如附表所示文件，該
    文件上雖蓋有壹枚及如附表所示印文共陸枚均沒收、「陳正
    義」及「李正義」等印文，但華穎精密機械股份有限公司負
    責人原為黃文杰，96年8月6日始變更為為陳正義，並非「李
    正義」，有該公司變記登記表乙份在卷可佐(偵卷第74頁至
    76 頁)。另將96年8月6日之華穎精密機械股份有限公司變更
    登記表上「華穎精密機械股份有限公司」與「陳正義」印鑑
    章，與附表編號一所示文件上印文作比對，可知公司及負責
    人章二者，在刻印字體上有明顯差別，堪認後者印文確係偽
    造而來。至附表編號二、三，負責人章為「林正義」，亦與
    真正負責人「陳正義」不符，且觀附表編號一至三之印文，
    「華穎精密機械股份有限公司」、「林正義」均屬相同，顯
    係先利用不知情之刻印行偽刻印章後，再偽造印文。被告雖
    辯稱：伊從未收受前揭2台贓車，亦未處理該2贓車出口報關
    之事，前揭個案委託書、裝箱單及發票上「華穎精密機械股
    份有限公司」、「陳正義」及「李正義」印文均非伊所偽造
    ，伊也未曾將之寄給報關行，可將筆跡送鑑定云云。但上開
    三紙偽造之文件（偵卷第35頁至38頁)均係以打字列印，並
    無手寫文字，自無從鑑定是否與被告書寫之筆跡相同，而無
    鑑定之必要。惟被告及李錦郎均有委託朱原宏辦理本件報關
    事宜，已如上述，被告承租前揭倉庫後另又花錢購買之紙箱
    及定作之前揭鐵製斜坡支架，顯係為將2 台贓車開進空貨櫃
    內及遮掩之用，且其於偵訊及原審準備程序時自承使用之00
    00000000門號，乃自稱「李經理」之人所留存於出口報價單
    供聯絡之門號，證人林石山亦具結證稱被告有騎機車帶其前
    往前揭倉庫放置空貨櫃之事實，已足認被告係本件犯罪集團
    成員之一。況且被告於原審羈押訊問時自稱：（為何你所委
    託托運貨櫃內有贓車？）車子是伊向姓朱買的，他說要幫伊
    運到大陸去，因為伊要去大陸做生意，大陸車子很貴等語（
    原審聲羈字卷第3頁反面），明顯與其於原審準備程序及審
    理時所辯有所齟齬，由其此項所言，至少可知其應知悉遭查
    獲之貨櫃內裝有前揭2輛贓車，此與被告所稱：伊未收受前
    揭2台贓車，後續報關手續伊都沒有參與云云，亦有不符，
    本案雖無直接證據足以證明前揭個案委託書、裝箱單及發票
    上「華穎精密機械股份有限公司」、「陳正義」及「李正義
    」印文均係被告偽造，但本件犯行係被告取得贓車後，承租
    倉庫藏放，訂製鐵製斜坡支架，申請報關，以利將贓車出口
    運至中國大陸銷售，被告從頭到尾都有參與其中，縱認該等
    文書均非其本人親自偽造，亦屬共犯之人偽造，且均在共同
    犯意聯絡之範圍，被告自應承擔該部分刑事責任。
(六)綜上，本案被告與訴外人李錦郎係兄弟，與何正信、謝中明
    、朱原宏均屬同一贓車銷售集團，由李錦郎、何正信購得上
    開贓車後，由被告承租倉庫供藏放贓車之用，並由何正信、
    謝中明駕駛上開贓車至倉庫存放，再囑朱原宏偽造相關文件
    幫忙辦理贓車出口之報關事宜，朱原宏亦坦承有載紙箱前往
    承租之倉庫，謝明中則證稱係被告叫其至倉庫銲接鋼製斜坡
    支架，並將贓車開上貨櫃車內，其等就本件搬運贓車、偽造
    文件出口之犯行均知情而參與，應屬同一犯罪集團分工行為
    。被告上開所辯並不足採，事證明確，其犯行洵堪認定。又
    本件事證已明，被告請求再傳行動電話申請人、朱原宏、報
    關行人員對質，核無必要，併此敘明。
三、核被告所為，係犯刑法第216 條、第210 條之行使偽造私文
    書罪，及刑法第349條第2項之搬運贓物罪。被告就本件犯行
    與李錦郎、何正信、謝明中、朱原宏間均有犯意聯絡及行為
    分擔，屬共同正犯。其等偽造印章進而偽造印文所為，屬偽
    造私文書之階段行為，均應為高度之行使行為所吸收，不另
    論罪。另其等故買贓物後，再進而僱用不知情之貨運人員林
    石山搬運至基隆海關，故買行為已為進一步之搬運行為所吸
    收，應僅論以搬運贓物之罪名。其利用不知情之刻印人員偽
    造印章、利用不知情之林石山搬運贓物，均為間接正犯。檢
    察官雖起訴被告贓物部分係涉犯收受贓物之罪名，惟檢察官
    上訴書已請求改論以搬運或寄藏贓物罪名，基於檢察一體原
    則，本院自得逕引上開法條論罪，毋庸變更法條。又其等所
    犯前揭二罪之犯罪構成要件迥異，犯罪時間先後有別，顯係
    基於個別犯意所為，應予分論併罰。再查被告前於89年間因
    竊盜案件，經臺灣高等法院臺中分院以90年度上訴字第167
    號判處有期徒刑4年10月，刑前強制工作3年確定，並於96年
    2月16日假釋出監，同時交付保護管束，至96年7月12日保護
    管束期滿執行完畢乙節，有本院被告前案紀錄表在卷可查，
    其於前案有期徒刑執行完畢後5年內，再故意犯本案有期徒
    刑以上之2罪，均成立累犯，應依法加重其刑。
四、原審據以論罪科刑，固非無見，惟(一)、本件係被告與李錦
    郎、何正信、謝明中、朱原宏等人共犯，原審僅認定與某成
    年男子共犯，已有未洽：(二)、贓物罪部分，本件應成立搬
    運贓物罪名，原審認成立收受贓物罪名，亦不適法；(三)、
    本件偽造之印文應係先利用不知情第三人偽刻印章後偽造印
    文，原審逕認係被告等僅偽造印文，與起訴之事實不符，亦
    有不合。檢察官上訴，請求撤銷改判，核有理由。被告上訴
    ，仍執陳詞，否認犯罪，則由無理由。原判決既有上開可議
    之處，自無可維持，應由本院將原判決撤銷改判。爰審酌被
    告有竊盜、偽造文書等前科，甫出獄不久，旋再犯本案，犯
    後多方狡飾，並無悔意，贓車出關前即時查獲並已發還，未
    造成巨大之損害等一切情狀，分別量處如主文第二項所示之
    刑，並定其應執行刑。末按偽造之印章、印文，不問屬於犯
    人與否，沒收之，刑法第219條定有明文。本案偽刻之「華
    穎精密機械股份有限公司」、「陳正義」及「李正義」印章
    各乙枚及如附表應沒收欄所示印文共6枚，均屬偽造之印章
    、印文，業經認定如前，爰依前揭規定沒收之。
據上論斷，應依刑事訴訟法第369條第1項前段、第364條、第299
條第1項前段，刑法第28條、第216條、第210條、第349條第2項
、第47條第1項、第51條第5款、第219條，刑法施行法第1條之1
第1項前段、第2項，判決如主文。
本案經檢察官陳傳宗到庭執行職務。
中    華    民    國  100    年    3    月    16   日
            刑事第十七庭  審判長法  官  王炳梁
                                法  官  黃雅芬
                                法  官  陳世宗
以上正本證明與原本無異。
偽造文書部分如不服本判決，應於收受送達後10日內向本院提出
上訴書狀，其未敘述上訴之理由者並得於提起上訴後10日內向本
院補提理由書（均須按他造當事人之人數附繕本）「切勿逕送上
級法院」。
贓物罪部分不得上訴。
                                書記官  李佳穎
中    華    民    國  100    年    3    月    16   日
法條：
刑法第210條
（偽造變造私文書罪）
偽造、變造私文書，足以生損害於公眾或他人者，處 5 年以下
有期徒刑。
 刑法第216條
（行使偽造變造或登載不實之文書罪）
行使第 210 條至第 215 條之文書者，依偽造、變造文書或登載
不實事項或使登載不實事項之規定處斷。
刑法第349條第2項
（普通贓物罪）
收受贓物者，處 3 年以下有期徒刑、拘役或 5 百元以下罰金。
搬運、寄藏、故買贓物或為牙保者，處 5 年以下有期徒刑、拘
役或科或併科 1 千元以下罰金。
因贓物變得之財物，以贓物論。
┌────────────────────────────────────┐
│附表：                                                                  │
├──┬────────────┬─────────────┬──────┤
│編號│      文件名稱欄        │        應沒收欄          │   備註欄   │
├──┼────────────┼─────────────┼──────┤
│ 一 │個案委託書              │偽造之「華穎精密機械股份有│96年度偵字第│
│    │                        │限公司」及「陳正義」印文各│28103 號卷第│
│    │                        │1枚。                     │22頁        │
├──┼────────────┼─────────────┼──────┤
│ 二 │PACKING LIST（即裝箱單，│偽造之「華穎精密機械股份有│同前卷第23頁│
│    │起訴書誤載為「貨物明細單│限公司」及「李正義」印文各│            │
│    │」）                    │1枚。                     │            │
├──┼────────────┼─────────────┼──────┤
│ 三 │INVOICE （即發票，起訴書│偽造之「華穎精密機械股份有│同前卷第24頁│
│    │誤載為「發貨單」）      │限公司」及「李正義」印文各│            │
│    │                        │1 枚。                    │            │
└──┴────────────┴─────────────┴──────┘